# 收购自然人股东具有重要影响的公司，是否同一控制下合并

提问人：郭一 时间：2018-07-02 17:51:49
如题，本公司自然人股东对A公司有重要影响，本公司于 2017 年 12 月末完成对A公司90%股权的收购，似同于同一控制下合并，还是非同一控制下合并？

回答人：chenyiwei
本公司自然人股东对A公司有重要影响，并不是控制A公司，所以仍作为非同一控制下合并处理。